臺灣桃園地方法院刑事判決
111年度原訴字第46號
公  訴  人  臺灣桃園地方檢察署檢察官
被      告  游崇田





上列被告因違反毒品危害防制條例等案件，經檢察官提起公訴（
110年度偵字第27646號、110年度偵字第34961號、110年度偵字
第40095號、111年度偵字第846號），被告於本院準備程序中就
被訴事實為有罪之陳述，經告知簡式審判程序之旨，並聽取意見
後，合議庭裁定由受命法官獨任改依簡式審判程序審理，判決如
下：
    主  文
丙○○轉讓禁藥，處有期徒刑參月。
    事  實
一、丙○○明知甲基安非他命係毒品危害防制條例第2條第2項第2
    款所列之第二級毒品及藥事法第22條第1項第1款所列之禁藥
    ，不得轉讓，竟基於轉讓禁藥即第二級毒品甲基安非他命之
    犯意，於110年7月24日9時許，在桃園市○○區○○路000巷0號3
    06室，無償轉讓甲基安非他命（無證據證明已逾淨重10公克
    ）予乙○○供其施用。
二、案經桃園市政府警察局楊梅分局報告臺灣桃園地方法院檢察
    署檢察官偵查起訴。
    理  由
一、被告丙○○所犯之罪，為死刑、無期徒刑、最輕本刑3年以上
    有期徒刑或高等法院管轄第一審案件以外之罪，而被告於本
    院程序中，就被訴事實為有罪之陳述，經本院告知簡式審判
    程序意旨，並聽取公訴人及被告之意見後，依刑事訴訟法第
    273條之1第1項之規定，裁定由受命法官獨任進行簡式審判
    程序。
二、上揭事實，業據被告於警詢、偵訊、本院準備程序及審理中
    均坦承不諱，核與證人乙○○於警詢及偵查中之證述相符（見
    110年度偵字第27646號卷【下稱偵字第27646號卷】一第148
    頁、偵字第27646號卷二第41頁、110年度他字第7459號卷第
    56頁），而證人乙○○於110年7月24日19時許經警採集之尿液
    ，送驗後檢出安非他命類陽性等情，有桃園市政府警察局楊
    梅分局被採尿人尿液暨毒品真實姓名與編號對照表、台灣檢
    驗科技股份有限公司濫用藥物檢驗報告（報告編號：UL/202
    1/00000000）在卷可證（見偵字第27646號卷一第179頁、偵
    字第27646號卷二第545頁），足認被告之任意性自白與事實
    相符，堪以採信。本案事證明確，被告上開犯行，洵堪認定
    ，應依法論科。
三、論罪科刑：
　㈠按甲基安非他命係毒品危害防制條例第2條第2項第2款所規定
    之第二級毒品，亦經行政院衛生署（現改制為行政院衛生福
    利部）民國75年7月11日衛署藥字第597627號公告禁止使用
    ，而屬藥事法規定之禁藥，依法不得轉讓。次按明知為禁藥
    而轉讓者，藥事法第83條第1項定有處罰明文。故行為人明
    知為禁藥即甲基安非他命而轉讓予他人者，其轉讓行為同時
    該當於毒品危害防制條例第8條第2項之轉讓第二級毒品罪及
    藥事法第83條第1項之轉讓禁藥罪，屬法條競合，應依重法
    優於輕法、後法優於前法等法理，擇一處斷。而藥事法第83
    條第1項轉讓禁藥罪之法定本刑（7年以下有期徒刑，得併科
    新臺幣5千萬元以下罰金），較毒品危害防制條例第8條第2
    項轉讓第二級毒品罪之法定本刑（6月以上5年以下有期徒刑
    ，得併科新臺幣70萬元以下罰金）為重，是轉讓甲基安非他
    命之第二級毒品，除轉讓達一定數量（依「轉讓毒品加重其
    刑之數量標準」規定，轉讓第二級毒品達淨重10公克以上）
    ；或成年人對未成年人為轉讓行為；或對孕婦為轉讓行為，
    依毒品危害防制條例第8條第6項、第9條各有加重其刑至2分
    之1之特別規定，而應依該加重規定處罰者外，應依藥事法
    第83條第1項之規定處罰。查被告於前揭時、地轉讓予乙○○
    之甲基安非他命，雖數量不詳，惟遍查卷內並無積極證據足
    資證明被告轉讓之甲基安非他命超過行政院依毒品危害防制
    條例第8條第6項頒訂之「轉讓毒品加重其刑之數量標準」第
    2條第1項第2款規定之淨重10公克，依罪疑惟輕原則，自不
    得依毒品危害防制條例第8條第6項加重其刑。
　㈡核被告所為，係犯藥事法第83條第1項之轉讓禁藥罪。其持有
    甲基安非他命之行為與轉讓行為同為實質上一罪之階段行為
    ，高度之轉讓行為既已依藥事法加以處罰，依法律適用完整
    性之法理，其低度之持有甲基安非他命行為，自不能再行割
    裂適用毒品危害防制條例加以處罰（最高法院82年度台上字
    第4076號、第6613號判決意旨參照），而藥事法對於持有禁
    藥之行為未設有處罰規定，故就被告持有甲基安非他命之低
    度行為，不另予處罰，附此敘明。
　㈢按犯毒品危害防制條例第4條至第8條之罪於偵查及歷次審判
    中均自白者，減輕其刑，毒品危害防制條例第17條第2項定
    有明文。另按轉讓同屬禁藥之第二級毒品甲基安非他命（未
    達法定應加重其刑之一定數量）予成年人（非孕婦），經依
    法規競合之例，擇法定刑較重之藥事法第83條第1項轉讓禁
    藥罪論處，被告於偵查及審判中均自白，仍應適用毒品危害
    防制條例第17條第2項之規定減輕其刑（最高法院109年度台
    上大字第4243號裁定意旨可資參照）。經查，被告就本案轉
    讓禁藥之犯行，前於警詢及偵訊中均自白犯罪，復於檢察官
    起訴後，於本院審理中坦認犯行，有被告警詢、偵訊及本院
    審理之筆錄在卷可參。依據前揭說明，被告上開犯行應依毒
    品危害防制條例第17條第2項規定，減輕其刑。
　㈣爰審酌被告漠視法律禁令，恣意轉讓禁藥即第二級毒品甲基
    安非他命，助長他人施用，戕害國民身體健康及社會風氣，
    所為應予非難，惟念其犯後坦承犯行，非無悔意，堪認犯後
    態度良好，兼衡被告之犯罪動機、轉讓毒品之種類及數量、
    前有多次施用毒品及幫助詐欺、公共危險、偽造文書、竊盜
    等前科素行，暨其於警詢中自述國中畢業之智識程度、無業
    、家庭經濟狀況勉持等一切情狀，量處如主文所示之刑。另
    被告所犯為最重本刑7年以下有期徒刑之罪，縱受6個月以下
    有期徒刑之宣告，依法仍不得諭知易科罰金之折算標準，但
    得依刑法第41條第2項、第3項、第8項之規定，易服社會勞
    動，附此說明。
據上論斷，應依刑事訴訟法第273條之1第1項、第299條第1項前
段，判決如主文。
本案經檢察官甲○○提起公訴，檢察官范玟茵到庭執行職務。
中　　華　　民　　國　　111 　年　　7 　　月　　1　　日
                  刑事第十四庭    法　官　    劉得為
以上正本證明與原本無異。
如不服本判決應於收受判決後20日內向本院提出上訴書狀，並應
敘述具體理由。其未敘述上訴理由者，應於上訴期間屆滿後20日
內向本院補提理由書(均須按他造當事人之人數附繕本)「切勿逕
送上級法院」。 
　　　　　　　　　　　　　　　    書記官　　　林思妤　　
中　　華　　民　　國　　111 　年　　7 　　月　　1 　　日
附錄本案論罪科刑依據之法條：
藥事法第83條：
明知為偽藥或禁藥，而販賣、供應、調劑、運送、寄藏、牙保、
轉讓或意圖販賣而陳列者，處7 年以下有期徒刑，得併科新臺幣
5 千萬元以下罰金。
犯前項之罪，因而致人於死者，處7 年以上有期徒刑，得併科新
臺幣1 億元以下罰金；致重傷者，處3 年以上12年以下有期徒刑
，得併科新臺幣7 千5 百萬元以下罰金。
因過失犯第一項之罪者，處2 年以下有期徒刑、拘役或科新臺幣
5 百萬元以下罰金。
第一項之未遂犯罰之。